臺灣高等法院刑事判決　　　　　　　 100年度上訴字第3096號
上　訴　人
即　被　告　畢可如
上列上訴人因違反毒品危害防制條例案件，不服臺灣桃園地方法
院100 年度審訴字第1469號，中華民國100 年8 月31日第一審判
決（起訴案號：臺灣桃園地方法院檢察署100 年度毒偵字第805
號），提起上訴，本院判決如下：
    主  文
上訴駁回。
    理  由
一、按刑事訴訟法第350 條、第361 條規定，不服地方法院之第
    一審判決而上訴者，須提出上訴書狀，並應敘述具體理由，
    為上訴必備之程式。倘已提出上訴理由，但所提非屬具體理
    由者，則由第二審法院以上訴不合法律上之程式，判決駁回
    。所謂具體理由，必係依據卷內既有訴訟資料或提出新事實
    或新證據，指摘或表明第一審判決有何採證認事、用法或量
    刑等足以影響判決本旨之不當或違法，而構成應予撤銷之具
    體事由，始克當之（例如：依憑證據法則具體指出所採證據
    何以不具證據能力，或依憑卷證資料，明確指出所為證據證
    明力之判斷如何違背經驗、論理法則）；倘僅泛言原判決認
    定事實錯誤、違背法令、量刑失之過重或輕縱，而未依上揭
    意旨指出具體事由，皆難謂係具體理由，俾與第二審上訴制
    度旨在請求第二審法院撤銷、變更第一審不當或違法之判決
    ，以實現個案救濟之立法目的相契合，並節制濫行上訴（最
    高法院97年台上字第892 號判決意旨參照）。
二、被告上訴意旨略以：其受公司解雇，復遭人異色眼光視有愛
    滋病，曾向平鎮衛生所、桃園縣衛生局求救，均不了了之，
    連房東亦欲解除租賃契約，其在遭受不平等待遇，心灰意冷
    之下而走回頭路。今已尋得工作，回歸正常，家有高齡母親
    、姐姐、女友及兒子，亦戒除惡習，改頭換面，盼能給予自
    新機會云云。
三、經查：
  (一)原審判決以上訴人即被告畢可如前因施用毒品案件，經該院
    以87年毒聲字第340 號裁定送觀察、勒戒後，認有繼續施用
    傾向，經該院87年毒聲字第2926號裁定強制戒治，嗣經停止
    戒治及撤銷停止戒治，於民國89年9 月13日執行完畢，並經
    檢察官以89年毒偵字第6197號、90年戒偵字第98號為不起訴
    處分。復於上開強制戒治執行完畢釋放後5 年內之93、94年
    間再犯施用第一級毒品案件，經該院分別以93年度訴字第17
    36號及94年度訴字第1720號判決各處有期徒刑8 月、9 月，
    另因贓物案件，經該院以94年度簡字第277 號判決處有期徒
    刑5 月確定，嗣因竊盜案件，經該院以94年度易字第415 號
    判決處有期徒刑1 年2 月，經上訴本院後撤回上訴而確定，
    上開毒品等各罪經減刑後合併定應執行刑為有期徒刑1 年5
    月。又因強盜案件，經本院以95年度上訴字第1749號判決處
    有期徒刑3 年10月確定，並與前揭毒品等各罪接續執行，於
    100 年1 月28日縮刑期滿執行完畢。竟仍不知悔改，再於10
    0 年2 月6 日某時，在桃園縣境內某公園，以針筒施打第一
    級毒品海洛因1 次等情，有被告於警詢、偵訊及原審準備程
    序中之自白、桃園縣政府警察局蘆竹分局被採尿人姓名編號
    對照表、臺灣檢驗科技股份有限公司濫用藥物檢驗報告、本
    院被告前案紀錄表，及扣案注射針筒1 支等證據資料可證。
    認被告犯行事證明確，並構成累犯，量處有期徒刑10月，扣
    案注射針筒1支並諭知沒收。
  (二)查原審判決已詳敘其認定被告犯罪之證據及理由，並無何違
    反經驗法則、論理法則，而依其確認之事實所為之法律適用
    ，亦無違誤。查被告前曾因施用毒品執行觀察勒戒、強制戒
    治後，復因施用毒品經法院判刑確定，其再為本件犯行，顯
    無戒毒悔改之意，且其前施用海洛因之犯行，已分別經法院
    判處有期徒刑8 月、9 月確定，原審就其本次犯行判處有期
    徒刑10月，核無違法或不當，有違比例原則之情形。被告上
    訴意旨敘及施用毒品原因及空言已戒除毒癮，並未依據卷內
    既有訴訟資料或提出新事證，指摘或表明原審判決有何採證
    認事、用法或量刑等足以影響判決本旨之不當或違法，或足
    以影響原判決，構成應撤銷之具體事由，顯與前揭具體理由
    之要件不符，其上訴自屬不合法律上之程式，應予駁回，並
    不經言詞辯論為之。
據上論斷，應依刑事訴訟法第367條前段、第372條，判決如主文
中    華    民    國  100     年    10    月    31    日
                  刑事第二十一庭審判長法  官  周政達
                                      法  官  趙文卿
                                      法  官  江翠萍
以上正本證明與原本無異。
如不服本判決，應於收受送達後十日內向本院提出上訴書狀，其
未敘述上訴之理由者並得於提起上訴後十日內向本院補提理由書
（均須按他造當事人之人數附繕本）「切勿逕送上級法院」。
                                      書記官  王靜怡
中    華    民    國  100     年    10    月    31    日